臺灣宜蘭地方法院刑事判決　　　　　　　100年度訴字第486號
公　訴　人　臺灣宜蘭地方法院檢察署檢察官
被　　　告　陳博裕
上列被告因偽證案件，經檢察官提起公訴（100年度偵字第3864
號），經本院裁定進行簡式審判程序，爰不經通常審判程序判決
如下：
    主  文
陳博裕犯偽證罪，處有期徒刑肆月。
    事  實
一、陳博裕明知其未向練家豪購買第一級毒品海洛因（下稱海洛
    因），竟在臺灣宜蘭地方法院檢察署檢察官於民國99年12月
    16日下午1時54分許在臺灣宜蘭地方法院檢察署第一偵查庭
    ，就練家豪涉嫌販賣毒品之99年度他字第1286號案件偵查中
    ，以證人身份接受訊問時，基於偽證之犯意，於接受檢察官
    訊問且在供前具結後，就上開偵查案件而與案情有關係之重
    要事項為如附表編號一號至三號之虛偽證述。嗣練家豪所涉
    販賣海洛因偵查案件經臺灣宜蘭地方法院檢察署檢察官以99
    年度偵字第5248號、100年度偵字第356號提起公訴，並由本
    院以100年度訴字第62號刑事案件審理，陳博裕以證人身份
    在本院於100年3月1日接受訊問時，即就其先前對上開練家
    豪涉嫌販賣毒品案件所為之陳述，為如附表編號一號至三號
    於一審審理時之自白，雖本院就練家豪關於販賣海洛因犯行
    仍為有罪之判決，但經練家豪提起上訴，經臺灣高等法院以
    100年度上訴字第1430號刑事案件審理後，於100年9月19日
    以100年度上訴字第1430號刑事判決就練家豪關於販賣海洛
    因犯行部分撤銷第一審判決，改諭知無罪判決確定。
二、案經臺灣高等法院檢察署函轉臺灣宜蘭地方法院檢察署檢察
    官偵查起訴。
    理  由
一、訊據被告陳博裕於審理中，對於上開偽證犯行坦承不諱。而
    被告於案外人練家豪涉嫌販賣海洛因案件中，於臺灣宜蘭地
    方法院檢察署檢察官於99年12月16日在99年度他字第1286號
    偵查案件中，及於本院於100年3月1日在100年度訴字第62號
    刑事案件中，於具結後為附表所示之證言，雖本院就案外人
    練家豪關於販賣海洛因犯行為有罪之判決，但經案外人練家
    豪提起上訴，經臺灣高等法院以100年度上訴字第1430號刑
    事案件審理後，於100年9月19日以100年度上訴字第1430號
    刑事判決就案外人練家豪關於販賣海洛因犯行部分撤銷第一
    審判決，改諭知無罪判決確定等情，業據調閱100年度上訴
    字第1430號相關刑事卷宗審核屬實，並有相關偵查筆錄、審
    理筆錄在卷可稽。綜上所述，本件事證明確，被告偽證犯行
    堪以認定，應依法論科。
二、核被告前開所為，係犯刑法第168條偽證罪。被告於虛偽陳
    述案外人練家豪販賣海洛因之案件裁判確定前即於審理中自
    白其偽證犯行，依刑法第172條規定減輕其刑。爰審酌被告
    具結後，竟對他人偵查案件為虛偽陳述，妨害國家司法權之
    行使，並使他人無端受有刑事處罰之危險，依其犯罪之動機
    、目的、手段、犯罪所生之損害，及犯罪後坦承犯行等一切
    情狀，量處如主文所示之刑，以示懲儆。
據上論斷，應依刑事訴訟法第273條之1第1項、第299條第1項前
段，刑法第168條、第172條，判決如主文。
本案經檢察官周建興到庭執行職務
中    華    民    國   100    年    12    月    13    日
                  刑事第五庭  法  官  辜漢忠
以上正本證明與原本無異。
如不服本判決應於收受本判決後10日內向本院提出上訴書狀，並
應敘述具體理由。若未敘述理由者，應於上訴期間屆滿後20日內
向本院補提理由書狀(均須按他造當事人之人數附繕本)。
                              書記官  林詩綺
中    華    民    國   100    年    12    月    14    日
附表
┌──┬───────────┬───────────┐
│編號│被告於偵查中之證述    │被告於一審審理時之證述│
├──┼───────────┼───────────┤
│ 一 │伊有以電話問被告人在哪│這次是因為被告要跟伊母│
│    │裡，伊要向被告買海洛因│親說伊吸毒的事，伊就拿│
│    │，後來最後一通電話斷後│幾百元給被告，要被告不│
│    │約一、二分鐘，伊在三星│要跟伊家人說，被告沒有│
│    │鄉大洲的統一超商旁邊向│收云云。通訊監察內容中│
│    │被告買到新台幣（下同）│有關下禮拜再給你之部分│
│    │五百元的海洛因，被告是│，是伊跟被告說跟他借的│
│    │用透明小夾鍊袋包裝海洛│錢下禮拜再還他等語（參│
│    │因，這次的錢伊是先欠著│見100年度訴字第62號卷 │
│    │。伊回去後摻在煙裡抽，│第70、76、77頁100年3月│
│    │確定買的是海洛因云云（│1日審判筆錄）。       │
│    │參見99年度他字第1286號│                      │
│    │偵查卷第24頁99年12月16│                      │
│    │日偵訊筆錄）。        │                      │
├──┼───────────┼───────────┤
│ 二 │通訊監察譯文中「我可以│上開通話內容是伊要跟被│
│    │去找你嗎」就是伊要去找│告借錢，伊在檢察官前那│
│    │被告購買毒品、「耶穌」│樣說，是因為被告恐嚇伊│
│    │是指一個朋友，通訊監察│要將伊吸毒的事告訴伊家│
│    │之五通電話，是伊要約被│人，所以伊要害被告云云│
│    │告見面購買毒品，約在二│（參見100年度訴字第62 │
│    │結的王公廟，在最後一通│號卷第71、72頁100年3月│
│    │電話後三到五分鐘，伊跟│1日審判筆錄）。       │
│    │被告在二結王公廟前交易│                      │
│    │，被告交五百元的海洛因│                      │
│    │給伊，伊則當場交五百元│                      │
│    │給被告，伊回去後摻在煙│                      │
│    │裡抽，確定買的是海洛因│                      │
│    │云云（參見99年度他字第│                      │
│    │1286號偵查卷第25頁99  │                      │
│    │年12月16日偵訊筆錄）。│                      │
├──┼───────────┼───────────┤
│ 三 │通訊監察譯文所示之通話│伊與被告通話，是要拿錢│
│    │，是伊要向被告購買毒品│還給被告，因為伊要害被│
│    │是約在羅東的金舞台，在│告，所以稱伊是向被告購│
│    │第二通電話掛斷後伊就跟│買毒品云云（參見100年 │
│    │被告在金舞台見面，該次│度訴字第62號卷第72頁  │
│    │伊買到五百元的海洛因，│100年3月1日審判筆錄） │
│    │是被告當場將用透明小夾│                      │
│    │鍊袋裝的海洛因交給伊，│                      │
│    │伊也當場交五百元給他，│                      │
│    │伊回去後摻在煙裡抽，確│                      │
│    │定買的是海洛因云云（參│                      │
│    │見99年度他字第1286號偵│                      │
│    │查卷第26頁99年12月16日│                      │
│    │偵訊筆錄）。          │                      │
└──┴───────────┴───────────┘
附錄本案論罪科刑法條：
刑法第168條
於執行審判職務之公署審判時或於檢察官偵查時，證人、鑑定人
、通譯於案情有重要關係之事項，供前或供後具結，而為虛偽陳
述者，處7年以下有期徒刑。